Minutes et répertoires du notaire Louis Jean Philippe FAUCHEY, 19 avril 1890 - 22 octobre 1913 (étude XXXVI)
Archives nationales
- Minutes de Louis Jean Philippe FAUCHEY, avril 1890 - 22 octobre 1913; MC/ET/XXXVI/1323 - MC/ET/XXXVI/1633
  - Minutes. 1910, janvier, janvier 1910; MC/ET/XXXVI/1586
  - Minutes. 1910, février, février 1910; MC/ET/XXXVI/1587
  - Minutes. 1910, mars, mars 1910; MC/ET/XXXVI/1588
  - Minutes. 1910, avril, avril 1910; MC/ET/XXXVI/1589
  - Minutes. 1910, 1er mai - 15 mai, 1er mai - 15 mai 1910; MC/ET/XXXVI/1590
  - Minutes. 1910, 16 mai - 31 mai, 16 mai - 31 mai 1910; MC/ET/XXXVI/1591
  - Minutes. 1910, juin, juin 1910; MC/ET/XXXVI/1592
  - Minutes. 1910, juillet - août, juillet - août 1910; MC/ET/XXXVI/1593
  - Minutes. 1910, 1er septembre - 10 octobre, 1er septembre - 10 octobre 1910; MC/ET/XXXVI/1594
  - Minutes. 1910, 11 octobre - 31 octobre, 11 octobre - 31 octobre 1910; MC/ET/XXXVI/1595
  - Minutes. 1910, novembre, novembre 1910; MC/ET/XXXVI/1596
  - Minutes. 1910, 1er décembre - 15 décembre, 1er décembre - 15 décembre 1910; MC/ET/XXXVI/1597
  - Minutes. 1910, 16 décembre - 31 décembre, 16 décembre - 31 décembre 1910; MC/ET/XXXVI/1598
  - Minutes. 1911, janvier, janvier 1911; MC/ET/XXXVI/1599
    - Cahier de charges en vue de l'adjudication et de la liquidation de la société en nom collectif "Gaveau frères" dont le siège social était situé rue La Boétie, n°45 et 47, ayant pour objet l'exploitation d'un fonds industriel et commercial de facteur de pianos même adresse ainsi qu'une usine à Fontenay-sous-Bois (Seine)., 14 janvier 1911; MC/ET/XXXVI/1599
      facture instrumentale; La-Boëtie (rue); Fontenay-sous-Bois (Val-de-Marne); cahier des charges
  - Minutes. 1911, février, février 1911; MC/ET/XXXVI/1600
    - Dépôt d'état de marchandises en vue de la liquidation de la société en nom collectif "Gaveau frères", facteur de pianos., 3 février 1911; MC/ET/XXXVI/1600
      À la suite: compte rectificatif du 13 mars 1911.
      Inventaire des pianos et marchandises en stock rue La Boétie, des pianos en location et en dépôt, ainsi que des marchandises à l'usine de Fontenay.
      facture instrumentale; La-Boëtie (rue); Fontenay-sous-Bois (Val-de-Marne); inventaire
    - Adjudication au profit de la "Société française de pianos" dont le siège social est situé rue de la Michodière, n°8, d'un fonds de commerce de facteur de pianos et de location de salle de concert exploités rue La Boétie, n°45 et 47, et à Fontenay-sous-Bois (Seine), rue Castel, n°68., 4 février 1911; MC/ET/XXXVI/1600
      acte de vente; La-Boëtie (rue); Fontenay-sous-Bois (Val-de-Marne); facture instrumentale
  - Minutes. 1911, mars, mars 1911; MC/ET/XXXVI/1601
  - Minutes. 1911, avril, avril 1911; MC/ET/XXXVI/1602
  - Minutes. 1911, mai, mai 1911; MC/ET/XXXVI/1603
  - Minutes. 1911, 1er juin - 15 juin, 1er juin - 15 juin 1911; MC/ET/XXXVI/1604
  - Minutes. 1911, 16 juin - 30 juin, 16 juin - 30 juin 1911; MC/ET/XXXVI/1605
  - Minutes. 1911, juillet, juillet 1911; MC/ET/XXXVI/1606
  - Minutes. 1911, août - septembre, août - septembre 1911; MC/ET/XXXVI/1607
  - Minutes. 1911, octobre, octobre 1911; MC/ET/XXXVI/1608
  - Minutes. 1911, 1er novembre - 15 novembre, 1er novembre - 15 novembre 1911; MC/ET/XXXVI/1609
  - Minutes. 1911, 16 novembre - 30 novembre, 16 novembre - 30 novembre 1911; MC/ET/XXXVI/1610
  - Minutes. 1911, décembre, décembre 1911; MC/ET/XXXVI/1611
  - Minutes. 1912, janvier, janvier 1912; MC/ET/XXXVI/1612
  - Minutes. 1912, février, février 1912; MC/ET/XXXVI/1613
  - Minutes. 1912, mars, mars 1912; MC/ET/XXXVI/1614
  - Minutes. 1912, avril, avril 1912; MC/ET/XXXVI/1615
  - Minutes. 1912, mai, mai 1912; MC/ET/XXXVI/1616
  - Minutes. 1912, juin, juin 1912; MC/ET/XXXVI/1617
  - Minutes. 1912, juillet, juillet 1912; MC/ET/XXXVI/1618
  - Minutes. 1912, août, août 1912; MC/ET/XXXVI/1619
    Attention: acte(s) coté(s) en Réserve
    - Dépôt judiciaire des testaments et codicilles olographes de Jules Émile Frédéric Massenet, en son vivant, compositeur de musique demeurant 48 rue de Vaugirard où il est décédé le 13 août 1912., 13 août - 23 décembre 1912; MC/RS//1612
      Informations concernant le classement et la cotation du document:
      Acte coté en Réserve.
      Cote originelle du document:
      MC/ET/XXXVI/1619
      À la suite: autre dépôt de testaments du 23 décembre 1912.
      compositeur de musique; Massenet, Jules; Vaugirard (rue de); testament; dépôt de pièces
  - Minutes. 1912, septembre, septembre 1912; MC/ET/XXXVI/1620
  - Minutes. 1912, octobre, octobre 1912; MC/ET/XXXVI/1621
  - Minutes. 1912, novembre, novembre 1912; MC/ET/XXXVI/1622
  - Minutes. 1912, 1er décembre - 15 décembre, 1er décembre - 15 décembre 1912; MC/ET/XXXVI/1623
  - Minutes. 1912, 16 décembre - 31 décembre, 16 décembre - 31 décembre 1912; MC/ET/XXXVI/1624
    - Déclarations par Louise Constance de Gressy, sans profession demeurant rue de Vaugirard, n°48, veuve en premières noces non remariées de Jules Massenet, et Juliette Massenet sa fille, sans profession demeurant avenue de Wagram, n°159, concernant le legs de manuscrits et partitions fait par leur mari et père à la bibliothèque de l'Opéra., 21 décembre 1912; MC/ET/XXXVI/1624
      déclaration; Gressy, Louise Constance de; Massenet, Juliette
    - Liquidation et partage de la société d'acquêts d'entre Louise Constance de Gressy, sans profession demeurant rue de Vaugirard, n°48, et Jules Massenet, son défunt mari., 21 décembre 1912; MC/ET/XXXVI/1624
      À la suite: compte complémentaire du 24 avril 1913.
      compositeur de musique; liquidation; Gressy, Louise Constance de; Massenet, Jules
  - Minutes. 1913, janvier, janvier 1913; MC/ET/XXXVI/1625
  - Minutes. 1913, février, février 1913; MC/ET/XXXVI/1626
  - Minutes. 1913, mars, mars 1913; MC/ET/XXXVI/1627
  - Minutes. 1913, 1er avril - 15 avril, 1er avril - 15 avril 1913; MC/ET/XXXVI/1628
  - Minutes. 1913, 16 avril - 30 avril, 16 avril - 30 avril 1913; MC/ET/XXXVI/1629
  - Minutes. 1913, mai, mai 1913; MC/ET/XXXVI/1630
  - Minutes. 1913, juin, juin 1913; MC/ET/XXXVI/1631
  - Minutes. 1913, juillet, juillet 1913; MC/ET/XXXVI/1632
  - Minutes. 1913, 1er août - 22 octobre, 1er août - 22 octobre 1913; MC/ET/XXXVI/1633
- Répertoires de Louis Jean Philippe FAUCHEY, 8 mai 1886 - 22 octobre 1913; MC/RE/XXXVI/20 - MC/RE/XXXVI/24
  - Répertoire. 1886, 8 mai - 1892, 24 juin, 8 mai 1886 - 24 juin 1892; MC/RE/XXXVI/20
    Répertoire des notaires Alfred Bezanson (8 mai 1886 - 17 avril 1890), Louis Jean Philippe Fauchey (19 avril 1890 - 24 juin 1892).
    Informations concernant le classement et la cotation:
    Le niveau inférieur de description, quand il existe, correspond aux mentions d'actes contenues dans le répertoire. Parmi celles-ci, certaines peuvent y être décrites, de manière plus ou moins détaillée. Pour consulter l'acte proprement dit, il convient de rechercher la cote au niveau des articles (registre ou liasse) des minutes du notaire (cote de type 'MC/ET').
  - Répertoire. 1892, 24 juin - 1898, 10 novembre, 24 juin 1892 - 10 novembre 1898; MC/RE/XXXVI/21
  - Répertoire. 1898, 11 novembre - 1905, 5 janvier, 11 novembre 1898 - 5 janvier 1905; MC/RE/XXXVI/22
  - Répertoire. 1905, 5 janvier - 1910, 9 décembre, 5 janvier 1905 - 9 décembre 1910; MC/RE/XXXVI/23
  - Répertoire. 1910, 10 décembre - 1915, 19 mars, 10 décembre 1910 - 19 mars 1915; MC/RE/XXXVI/24
    Répertoire des notaires Louis Jean Philippe Fauchey (10 décembre 1910 - 21 octobre 1913) et Marcel Émile Lucien Fauchey (23 octobre 1913 - 19 mars 1915).